臺灣桃園地方法院刑事判決　　　　　　　93年度訴字第1416號
公　訴　人　台灣桃園地方法院檢察署檢察官
被　　　告　甲○○　男　41歲.
上列被告因毒品危害防制條例案件，經檢察官提起公訴（93年度
毒偵字第1098號、第1609號、第2517號），及移送併案審理（94
年度偵字第31號），被告於本院訊問程序進行中，就被訴事實為
有罪之陳述，經本院告知簡式審判程序意旨，並聽許公訴人及被
告之意見後，本院合議庭裁定依簡式審判程序審理，本院判決如
下：
    主  文
甲○○連續施用第一級毒品，累犯，處有期徒伍月，如易科罰金
，以佰元折算壹日，扣案之第一級毒品海洛因伍包（毛重拾柒
點柒捌公克）沒收銷毀之，扣案之削尖吸管支、橡皮管貳條、
注射針筒捌支均沒收。又連續施用第二級毒品，累犯，處有期徒
刑陸月，如易科罰金，以佰元折算壹日，扣案之第二級毒品安
非他命壹包（毛重零點公克）沒收銷毀之，扣案之玻璃球壹個
、吸食器壹組均沒收。應執行有期徒刑玖月，如易科罰金，以
佰元折算壹日，扣案之第一級毒品海洛因伍包（毛重拾柒點柒捌
公克）、第二級毒品安非他命壹包（毛重零點公克）均沒收銷
毀之，扣案之削尖吸管支、橡皮管貳條、注射針筒捌支、玻璃
球壹個、吸食器壹組均沒收。
    事  實
一、甲○○前因違反肅清煙毒條例及槍砲彈藥刀械管制條例案件
    ，經台灣高等法院於民國86年12月23日以86年度上訴字第54
    53號刑事判決判處應執行有期徒刑3 年6 月確定，於87年6
    月22日入監執行，於88年7 月26日經本院以88年度聲字第19
    68 號刑事裁定假釋付保護管束，89年6 月23日撤銷假釋，8
    9 年12 月1 日入監續服殘刑2 年2 月8 日，並於92年2月8
    日執行完畢（構成累犯）。另因施用第一級毒品，經本院於
    89年1 月24日以89年度毒聲字第594 號刑事裁定送觀察、勒
    戒，因認有繼續施用毒品之傾向，又於89年2 月22日經本院
    以89年度毒聲字第1313號刑事裁定命入戒治處所施以強制戒
    治，89年12月1 日停止戒治交付保護管束，90年6 月27日保
    護管束期滿，由台灣桃園地方法院檢察署檢察官於90年7 月
    9 日以90年度戒偵字第703 號為不起訴處分確定。詎料仍不
    知悔改，基於施用第一級毒品海洛因及第二級毒品安非他命
    之概括犯意，連續於於附表所示之時間、地點施用第一級毒
    品海洛因及第二級毒品安非他命，嗣為警分別於附表所示之
    查獲時、地查獲，並扣得如附表所示之扣案物。
二、案經桃園縣警察局八德分局、中壢分局及楊梅分局報請台灣
    桃園地方法院檢察署檢察官偵查起訴，暨桃園縣警察局楊梅
    分局報請台灣桃園地方法院檢察署檢察官移送併辦。
    理  由
一、程序部分：本件被告甲○○所犯係死刑、無期徒刑或最輕本
    刑為3 年以上有期徒刑以外之罪，其於準備程序中就被訴事
    實為有罪之陳述，經本院告知簡式審判程序之旨，並聽取當
    事人意見後，經本院合議庭依刑事訴訟法第273 條之1 第1
    項規定裁定由受命法官獨任進行簡式審判程序，合先敘明。
二、訊據被告甲○○除辯稱伊對於附表編號所示之施用第二級
    毒品安非他命之犯行已不復記憶外，餘均坦承不諱。惟查，
    被告於附表編號之查獲時間被警查獲後，經警採取其尿液
    ，送經行政院衛生署認可之濫用藥物檢驗機構即昭信科技顧
    問股份有限公司以EIA 酵素免疫分析法初步篩驗，並以極精
    密之氣相層析質譜儀分析法（GC/MS）予 以確認，尿中確呈
    嗎啡（施用毒品海洛因代謝物為嗎啡）及甲基安非他命陽性
    反應，此有該公司濫用藥物陽性檢體檢驗報告（本院卷第94
    頁）及台北榮民總醫院臨床毒物科濫用藥物檢驗報告（本院
    卷第95頁）及桃園縣政府警察局楊梅分局被採尿人姓名編號
    對照表（94年度毒偵字第31號卷第18頁）各一紙附卷可稽，
    而參照行政院國軍退除役官兵輔導委員會榮民總醫院83年4
    月7 日（83）北總內字第03039 號函所示，以氣相層析質譜
    儀之方法作藥物及其代謝產物之定性及定量分析檢驗者，幾
    乎不會有偽陽性反應產生，亦即如尿液中未含有煙毒之反應
    者，即不可能產生因藥物所引起之偽陽性反應。參以服用海
    洛因後，24小時內約有服用量80％排泄於尿液中，其於尿液
    中可檢出之最長時限，受施用劑量、施用方式、個人體質及
    其代謝情況等因素影響，一般可檢出之最長時限，為服用後
    2 至4 天，有行政院衛生署管制藥品管理局91年10月21日管
    檢字第11002 號函敘甚明，而甲基安非他命經口服投藥後約
    70％於24小時內自尿中排出，約90％於96小時內自尿中排出
    ，由於甲基安非他命成分之檢出與其投與方式、投與量、個
    人體質、採尿時間與檢測儀器之精密度等諸多因素有關，最
    長可能不會超過4 日（96小時）等情，亦經行政院衛生署藥
    物食品檢驗局81年2 月8 日藥檢壹字第1156號函敘明斯旨
    明確，被告辯稱就附表編號，伊施用第二級毒品安非他命
    已不復記憶云云，顯不足採。此外附表編號、、部分
    ，經警對被告採集尿液後，送驗結果均呈嗎啡及安非他命之
    陽性反應，此有桃園縣政府警察局八德分局被採尿人姓名編
    號對照表（93年度毒偵字第1098號卷第40頁）、濫用藥物尿
    液檢驗檢體監管紀錄表（93年度毒偵字第1098號卷第42頁）
    、臺灣桃園地方法院檢察署不法藥物尿液檢體送驗單（93年
    度毒偵字第1098號卷第43頁）、桃園縣衛生局不法藥物尿液
    檢定書（93年度毒偵字第1098號卷第49頁）、桃園縣政府警
    察局平鎮分局被採尿人姓名編號對照表（93年度毒偵字第16
    09號卷第22頁）、臺灣桃園地方法院檢察署不法藥物尿液檢
    體送驗單（93年度毒偵字第1609號卷第37頁）、桃園縣衛生
    局不法藥物尿液檢定書（93年度毒偵字第1609號卷第41頁）
    、桃園縣政府警察局中壢分局檢體監管紀錄表第三聯（93年
    度毒偵字第2517號卷第31頁）、桃園縣政府警察局中壢分局
    被採尿人姓名編號對照表（93年度毒偵字第2517號卷第32頁
    ）、臺灣桃園地方法院檢察署不法藥物尿液檢體送驗單（93
    年度毒偵字第2517號卷第47頁）、昭信科技顧問股份有限公
    司濫用藥物陽性檢體檢驗報告（本院卷第29頁）、桃園縣政
    府警察局中壢分局檢體監管紀錄表第一聯（本院卷第30頁）
    等文書各1 紙附卷可參。再查附表編號、、所扣得之
    白色粉末共5 包經送法務部調查局檢驗後，認確含有毒品海
    洛因成分，並有該局調科壹字第080007612 號、000000000
    號、000000000 鑑定通知書各一份（93年度毒偵字第1609號
    卷第38頁、93年度毒偵字第2517號第54頁、本院卷第76頁）
    在卷可佐，復有安非他命1 包（毛重0.3 公克）、注射針筒
    8 支、橡皮管2 條、削尖吸管3 支、玻璃球1 個、安非他命
    吸食器1 組等物扣案可證；末查，被告前因施用第一級毒品
    ，經本院於89年1 月24日以89年度毒聲字第594 號刑事裁定
    22日經本院以89年度毒聲字第1313號刑事裁定命入戒治處所
    施以強制戒治，並於89年12月1 日停止戒治交付保護管束，
    90年6 月27日保護管束期滿執行完畢乙節，亦有臺灣高等法
    院被告全國前案紀錄表、臺灣桃園地方法院檢察署刑案資料
    查註紀錄表、全國施用毒品案件紀錄表、受觀察勒戒人毒品
    及前科紀錄簡列表各1 份附卷可按，被告於執行強制戒治執
    行完畢後5 年內，再犯毒品危害防制條例第10條之罪，可堪
    認定。綜述，本件事證已明，被告犯行洵堪認定。
三、核被告甲○○所為，係犯毒品危害防制條例第10條第1 項施
    用第一級毒品罪及同條第2 項施用第二級毒品罪。被告施用
    海洛因、安非他命前之持有海洛因、安非他命之低度行為，
    各為高度之施用行為所吸收，均不另論罪。又其多次施用第
    一級毒品、第二級毒品犯行，時間均緊接，所犯又均係構成
    要件相同罪名，顯係基於概括犯意，均為連續犯，應依刑法
    第56條規定均以一罪論，並加重其刑。又被告所犯上開二罪
    ，犯意各別，行為互殊，罪名不同，應分論併罰之。另被告
    前因違反肅清煙毒條例及槍砲彈藥刀械管制條例案件，經台
    灣高等法院於86年12月23日以86年度上訴字第5453號刑事判
    決判處應執行有期徒刑3 年6 月確定，於87年6 月22日入監
    執行，於88年7 月26日經本院以88年度聲字第1968號刑事裁
    定假釋付保護管束，89年6 月23日撤銷假釋，89年12月1 日
    入監續服殘刑2 年2 月8 日，並於92年2 月8 日執行完畢，
    此有台灣高等法院被告全國前案紀錄表1 份附卷可稽，被告
    於前開刑之執行完畢5 年內再犯本件最重本刑為有期徒刑以
    上之罪，為累犯，應依刑法第47條之規定，加重其刑。被告
    因患「嚴重週邊動脈血管阻塞症併肢端末稍缺血性壞死」之
    病症，導致四肢均易有慢性潰瘍及頑固性疼痛，雙足甚至已
    截肢，四肢末稍在天冷時血管收縮更厲害，會產生劇烈疼痛
    ，難以忍受，並且會造成皮膚潰瘍及肢端壞死，又被告於91
    年7 月16日到醫院尋求治療，由醫師開立處方以嗎啡（10mg
    / 顆）1 天3 次，1 次2 顆口服，來治療末稍的疼痛，後因
    症狀加劇，自92年6 月24日起處方改為口服持續型嗎啡（MS
    T60mg）， 服用後會在尿液中出現嗎啡反應是正常反應。口
    服嗎啡MST 之劑量應已足夠反應患者止痛所需，惟症狀加劇
    時可能暫時不夠等情，有敏盛綜合醫院93年4 月19日敏醫字
    第0931218 號函及同年10月12日敏醫字第093357 8號函及本
    院當庭勘驗被告病症之照片各一紙附卷可按（93年度毒偵字
    第1098號第54頁、本院卷第42頁、第61頁），被告因前開症
    狀疼痛難耐之際而施用第一級毒品海洛因以尋求止痛，其情
    堪予憫恕，且頗具悔意，如仍宣告施用第一級毒品之法定最
    低本刑有期徒刑6 月，猶嫌過重，爰依刑法第59條之規定，
    減輕其刑，惟被告施用第二級毒品部分，並非係因被告罹患
    上開病症所不得不為，自不得援引刑法第59條予以酌減，附
    此敘明。爰審酌被告之生活狀況、品行、智識程度、犯罪之
    動機、目的，所生危害、犯後態度等一切情狀，量處如主文
    所示之刑，並均諭知易科罰金之折算標準。扣案如附表編號
    之(1)、之(1)及之(1)所示之白粉5 包（毛重共17.78 公
    克），經送法務部調查局檢驗後，認確含有毒品海洛因成分
    ，並有該局調科壹字第080007612 號、000000000 號、0000
    00000 鑑定通知書各一份附卷可憑，應依毒品危害防制條例
    第18條第1 項前段規定，諭知沒收銷燬；又於附表編號之
    時間、地點所查獲之疑似安非他命1 包（毛重0.3 公克），
    據被告於本院審理時所稱伊每次都是從該包裝袋中取出若干
    施用，又被告於施用後，其尿液確呈安非他命陽性反應無誤
    ，是可推知所扣案之上開疑似安非他命1 包，確實含有毒品
    安非他命之成分，亦應依毒品危害防制條例第18條第1 項前
    段之規定，諭知沒收銷毀。另扣案之玻璃球1 個、削尖吸管
    3 支、橡皮管2 條、注射針筒8 支、吸食器1 組、電子磅秤
    1 個、分裝袋32個等物，為被告所有，且供犯罪所用之物，
    業經被告供陳在卷，應依刑法第38條第1 項第2 款之規定，
    宣告沒收；又扣案如附表編號之(5)之安非他命2 包（毛重
    1 公克），為案外人謝新淦所有，此經當時現場在場之人王
    盛宏、盧玉緣於警詢時陳述綦詳，與本案被告施用一、二級
    毒品之犯行無關，自無法予以宣告沒收銷毀之，又扣案如附
    表編號之(6)、(7)之電子磅秤1 個、分裝袋32個，及編號
    之(3)之DBTEL 手機一支，雖為被告所有，然亦顯與本件被告
    施用毒品之犯行無關，不得予以宣告沒收，均併此敘明。
四、據上論斷，應依刑事訴訟法第273 條之1 第1 項、第299 條
    第1 項前段，毒品危害防制條例第10條第1 項、第2 項、第
    18條第一項前段，刑法第11條前段、第56條、第51條第5 款
    、第47條、第59條、第41條第1 項前段、第38條第1 項第2
    款，罰金罰鍰提高標準條例第2條，判決如主文。
本案經檢察官張啟聰到庭執行職務。
中　　華　　民　　國　　94　　年　　4 　　月　　21　　日
                  刑事第五庭    法　官　周炳全
以上正本證明與原本無異。
如不服本判決，應於送達後10日內，向本院提出上訴狀。
                                書記官  陳夏施
中　　華　　民　　國　　94　　年　　4 　　月　　25　　日
附表：
┌───┬──────┬──────┬──────┬──────────┐
│編  號│ 施用時、地 │施 用 行 為 │ 查獲時、地 │扣  案  物  品      │
├───┼──────┼──────┼──────┼──────────┤
│    │93年3月3日21│施用第一級毒│93年3月3日18│(1)安非他命1 包（毛重│
│      │時許採尿前回│品海洛因及第│時許在桃園縣│  0.3 公克）。      │
│      │溯26小時及96│二級毒品安非│中壢市○○路│(2)玻璃球1個。       │
│      │小時內某時。│他命。      │64號2 樓查獲│(3)削尖吸管2支。     │
│      │            │            │。          │(4)橡皮管1條。       │
│      │            │            │            │(5)注射針筒1支。     │
│      │            │            │            │(6)電子磅秤1個。     │
│      │            │            │            │(7)分裝袋32個。      │
├───┼──────┼──────┼──────┼──────────┤
│    │93年4 月12日│施用第一級毒│93年4月12日1│(1)海洛因1包（毛重0.2│
│      │採尿時回溯26│品海洛因及第│5 時10分許在│  公克）。          │
│      │小時及96小時│二級毒品安非│桃園縣中壢市│(2)注射針筒1支。     │
│      │內某時。    │他命。      │鄰長江路64號│(3)橡膠軟管1條。     │
│      │            │            │查獲。      │                    │
├───┼──────┼──────┼──────┼──────────┤
│    │93年6 月11日│施用第一級毒│93年6月11日1│(1)海洛因1包（毛重0.3│
│      │採尿前回溯26│品海洛因及第│6 時30分許在│  公克）。          │
│      │小時及96小時│二級毒品安非│桃園縣中壢市│(2)注射針筒2支。     │
│      │內某時。    │他命。      │長江路64號2 │(3)削尖吸管1支。     │
│      │            │            │樓查獲。    │(4)安非他命吸食器1 組│
│      │            │            │            │  。                │
│      │            │            │            │(5)安非他命2包（毛重1│
│      │            │            │            │  公克）。          │
├───┼──────┼──────┼──────┼──────────┤
│    │93年11月22日│施用第一級毒│93年11月22日│(1)海洛因3包（毛重17.│
│      │5 時45分許採│品海洛因及第│2 時30分許在│  28公克）。        │
│      │尿前回溯26小│二級毒品安非│桃園縣中壢市│(2)注射針筒4支。     │
│      │時及96小時內│他命。      │中正路2 號百│(3)DBTEL行動電話1支。│
│      │某時。      │            │利遊藝場。  │                    │
└───┴──────┴──────┴──────┴──────────┘
